【裁判字號】    99,消債更,51
【裁判日期】    990512
【裁判案由】    更生事件
【裁判全文】
臺灣板橋地方法院民事裁定            99年度消債更字第51號
聲  請  人  甲○○
上列當事人依消費者債務清理條例聲請更生事件，本院裁定如下
：
    主  文
債務人甲○○自中華民國九十九年五月十二日下午四時起開始更
生程序。
本件得由司法事務官進行更生程序。
    理  由
一、按法院開始更生程式之裁定，應載明其年、月、日、時，並
    即時發生效力。次按法院裁定開始更生或清算程序後，得命
    司法事務官進行更生或清算程序，必要時得選任律師、會計
    師或其他適當之自然人或法人為監督人或管理人，消費者債
    務清理條例第45條第1項、第16條第1項定有明文。
二、本件聲請人主張：其因有不能清償情事，於民國95年間依「
    中華民國銀行公會會員辦理消費金融案件無擔保債務協商機
    制」，與最大債權銀行安泰商業銀行股份有限公司（以下簡
    稱：安泰銀行）達成分期還款協議，同意自95年8 月起，分
    120 期，利率4%，每月償還新臺幣（下同）33,345元。又因
    聲請人每月薪資收入不足支付協商金額，已超出聲請人經濟
    能力，係有不可歸責於己，致履行顯有重大困難之事由，爰
    聲請更生等語。
三、經查，聲請人主張之上開事實，業據其提出財產及收入狀況
    說明書、債權人清冊、營利事業所得稅結算申報書、協議書
    、戶籍謄本、財團法人金融聯合徵信中心當事人綜合信用報
    告、財政部臺灣省北區國稅局96年度及97年度綜合所得稅各
    類所得資料清單、全國財產稅總歸戶財產查詢清單、勞工保
    險被保險人投保資料表、存摺、房屋租賃契約、支出收據等
    件為證。而查，聲請人雖於消費者債務清理條例施行前，曾
    與各債權人就無擔保債權成立協商，約定自95年8月起，分
    120期，按月償還33,345元，依各債權銀行債權金額比例清
    償各項債務，至全部清償為止，聲請人依約還款3期，於96
    年1月毀諾等情，此有安泰銀行99年3月16日民事陳報狀1份
    在卷可稽，然聲請人於95年間向安泰銀行申請債務協商時，
    其每月平均薪資收入為27,000元、兼職創業收入為10,000元
    ，亦據安泰銀行檢附消費金融無擔保債務協商案件申請人財
    務資料表等件附卷可參。則查，聲請人居住於臺北縣，依行
    政院主計處公佈之98年度臺灣省每人每月最低生活費用為10
    ,792元，則其每月薪資收入於履行協商條件後，顯已無法維
    持生活必要支出。故聲請人主張因有不可歸責於己之事由，
    致履行原協商條件有重大困難，應堪採信。此外，本件又查
    無聲請人有消費者債務清理條例第6條第3項、第8條或第46
    條各款所定駁回更生聲請之事由存在，則聲請人聲請更生，
    應屬有據，並命得由司法事務官進行本件更生程序，爰裁定
    如主文。
四、本件聲請人於更生程序開始後，應另提出足以為債權人會議
    可決或經法院認為公允之更生方案以供採擇，俾免更生程序
    進行至依消費者債務清理條例第61條規定應行清算之程度，
    附此敘明。
中    華    民    國    99    年    5    月     12    日
                  民事第三庭    法  官  邱靜琪
以上正本係照原本作成
本件不得抗告
本裁定已於99年5月12日下午4 時公告
中    華    民    國    99    年    5     月    12    日
                                書記官  鄭美莉

司法院資訊處製作；財團法人民間司法改革基金會備份。
